it: Forma del barile: A bolla; Conico; Ondulatore profondo; Doppio cilindro; Arricciacapelli piatto; Perlato; Conico inverso; Spirale; Cilindrico dritto; Affusolato; Triplo cilindro; Altro
th: รูปร่างลำกล้อง: ทรงฟอง; ทรงกรวย; ลอนลึก; สองแกน; แผ่นซิกแซก; ไข่มุก; เรียวกลับ; แบบเกลียว; ทรงกระบอกตรง; ตัดเฉียง; สามแกน; อื่นๆ
pt-BR: Formato do cilindro: Bolha; Cônico; Ondulador profundo; Barril duplo; Frisador plano; Pérola; Afinado reverso; Espiral; Cilíndrico reto; Cônico; Barril triplo; Outro
ru: Форма барабана: Пузырьковый; Коническая; Глубокие волны; Двойной ствол; Плоский гофре; Для жемчуга; Обратно суженный; Спиральный; Прямой цилиндрический; Усеченный; Тройной ствол; Другой
hu: Henger alakja: Buborék; Kúp; Mély hullámosító; Dupla henger; Lapos fodorító; Gyöngy; Fordított kúpos; Spirál; Egyenes hengeres; Kúpos; Tripla henger; Egyéb
sv: Cylinderform: Bubbelformad; Konisk; Djup vågformad; Dubbel cylinder; Platt krimptång; Pärla; Omvänd konisk; Spiral; Rak cylindrisk; Konisk; Trippel cylinder; Övrigt
sk-SK: Tvar dávkovača: Bublina; Kónický; Hlboká vlnovka; Dvojitý valec; Plochá krepovačka; Perlový; Reverzne zúžený; Špirálový; Rovný valcový; Zúžený; Trojitý valec; Iné
nb: Tønneform: Boble; Konisk; Dyp bølgeformer; Dobbel sylinder; Flat krimper; Perle; Omvendt konisk; Spiral; Rett sylindrisk; Avsmalnet; Trippel sylinder; Annet
ro-RO: Formă cilindru: Balon; Conică; Ondulator adânc; Dublu cilindru; Pliu plat; Sidefat; Conic inversat; Spirală; Cilindric drept; Conic; Triplu cilindru; Altele
pt-PT: Formato do cilindro: Bolha; Cónico; Ondulador profundo; Cilindro duplo; Frisador plano; Pérola; Cónico invertido; Em espiral; Cilíndrico reto; Afunilado; Cilindro triplo; Outro
de: Zylinderform: Blase; Konisch; Tiefenwellenformer; Doppellauf; Flacher Krimper; Handnähmaschine; Umgekehrt verjüngt; Spirale; Gerade zylindrisch; Abgeschrägt; Dreifachlauf; Sonstiges
el: Σχήμα κυλίνδρου: Φούσκα; Κωνικός; Βαθύ κύμα; Διπλή κάνη; Επίπεδη πρέσα; Πέρλα; Αντίστροφα κωνική; Σπιράλ; Ίσια κυλινδρική; Κωνική; Τριπλή κάνη; Άλλο
vi: Hình dạng thân: Hình bong bóng; Hình nón; Làn sóng sâu; Nòng kép; Máy uốn phẳng; Chân may đính ngọc; Thon ngược; Xoắn ốc; Hình trụ thẳng; Vót nhọn; Nòng ba; Khác
da: Tøndeform: Boble; Konisk; Dyb bølger; Dobbelt tromle; Flad crimper; Perle; Omvendt tilspidsende; Spiral; Lige cylindrisk; Tilspidset; Tredobbelt tromle; Andet
nl: Vorm cilinder: Bubble; Conisch; Diepe golven; Dubbele cilinder; Platte krimper; Parel; Omgekeerd taps; Spiraal; Rechte cilinder; Taps toelopend; Drievoudige cilinder; Andere
bg-BG: Форма на работната повърхност: Балонен; Конична; Дълбоко вълнообразен; Двоен цилиндър; Плосък нагъвач; Перла; Обратно заострен; Спирала; Прав цилиндричен; Конусовиден; Троен цилиндър; Други
en: Barrel shape: Bubble; Conical; Deep waver; Double barrel; Flat crimper; Pearl; Reverse tapered; Spiral; Straight cylindrical; Tapered; Triple barrel; Other
pl: Kształt wałka: Bąbelkowy; Stożkowaty; Głęboka fala; Podwójna lufka; Płaska karbownica; Perła; Odwrotnie zwężony; Spiralny; Prosty cylindryczny; Zwężany; Potrójna lufka; Inne
cs: Tvar válce: Bublinový; Kónický; Hluboký vlnovač; Dvojitý válec; Plochý krepovač; Perleť; Reverzně zúžený; Spirála; Rovný válcový; Kuželové; Trojitý válec; Jiné
fi: Sylinterin muoto: Kupla; Kartiomainen; Syvälaineuttaja; Kaksoisputki; Litteä krimpperi; Helmeilevä; Käänteisesti kapeneva; Kierre; Suora sylinterimäinen; Kapeneva; Kolmoisputki; Muu
ja: バレル形状: バブル; 円錐形; ディープウェーバー; ダブルバレル; フラットクリンパー; パール; 逆テーパー; スパイラル; ストレート円筒形; テーパード; トリプルバレル; その他
sl-SI: Oblika valja: Mehurčkast; Zožan; Globoki valovi; Dvojna cev; Ravni nagubavec; Biserni; Obratno zožen; Spiralna; Ravni valjast; Zožena; Trojna cev; Drugo
lt-LT: Vamzdelio forma: Burbulas; Kūgis; Gilus bangavimas; Dvigubas cilindras; Plokščias gofruotojas; Prisiuvimo; Atvirkščiai susiaurėjantis; Spiralė; Tiesus cilindrinis; Smailėjantis; Trigubas cilindras; Kita
fr: Forme du cylindre: Bulle; Conique; Ondulateur profond; Double cylindre; Gaufrier plat; Perle; Effilé inversé; Spirale; Cylindrique droit; Conique; Triple cylindre; Autre
tr: Namlu şekli: Baloncuk; Konik; Derin dalgalı; Çift namlulu; Düz kıvırma; İnci; Ters konik; Sarmal; Düz silindirik; Konik; Üçlü namlulu; Diğer
hr-HR: Oblik cijevi: Mjehurić; Konusna; Duboki valovi; Dvostruka cijev; Ravno kovrčanje; Ušivanje perli; Obrnuto suženi; Spirala; Ravni cilindrični; Suženog vrha; Trostruka cijev; Ostalo
es: Forma del barril: Burbuja; Cónico; Ondulador profundo; Doble barril; Rizador plano; Cordoncillo; Cónico inverso; Espiral; Cilíndrico recto; Cónico; Triple barril; Otros
zh-CN: 卷筒形状: 气泡型; 锥形; 深波浪; 双管; 平板压纹; 珍珠; 反向锥形; 螺旋; 直筒圆柱形; 锥形; 三管; 其他
zh-TW: 筒身形狀: 氣泡型; 圓錐型; 深波浪型; 雙管; 平板壓紋器; 珍珠; 反向錐形; 螺旋式; 直圓柱型; 錐型; 三管; 其他
ko: 배럴 형태: 버블; 코니컬; 딥 웨이버; 더블 배럴; 플랫 크림퍼; 펄; 역 테이퍼; 스프링; 직선 원통형; 테이퍼드; 트리플 배럴; 기타